# 使用权资产的确认及后续计量

提问人：mytangjx 时间：2022-09-29 09:35:19
陈版主，您好，咨询一下关于使用权资产的问题，A子公司从B母公司那里租了一个加油站，合同约定租金每季度需支付 30 万，年底根据销量在进行最终结算，多退少补，这里可以用这个 30 万作为实质固定付款额确认使用权资产么？如果参照这个作为基准确认使用权资产，后续结算租金时，是高于这个租金的，这样子本期使用权资产折旧确认的营业成本就比实际情况低了，这样子处理是否合适？然后租赁负债里面的未确认融资费用能否计入营业成本？

回答人：chenyiwei
这实际上还是一个可变租赁付款额安排（最终根据销量确定，并非取决于指数或比率），每季度支付的 30 万（最终多退少补）相当于预付款或者押金，不能作为实质固定付款额确认为使用权资产和租赁负债。